臺灣桃園地方法院刑事判決    
110年度簡上字第538號
上  訴  人  
即  被  告  卓錦源



上列上訴人即被告因違反保護令案件，不服本院中華民國110年1
0月29日110年度110年度壢簡字第1653號第一審簡易判決（聲請
簡易判決處刑書案號：110年度偵字第33640號），提起上訴，本
院管轄之第二審合議庭判決如下：
    主      文
原判決撤銷。
甲○○犯違反保護令罪，處有期徒刑參月，如易科罰金，以新臺
幣壹仟元折算壹日。
    事  實
一、甲○○與乙○○係夫妻，2人間具有家庭暴力防治法第3條第1款
    所定之家庭成員關係。甲○○前因對乙○○為家庭暴力行為，經
    臺灣桃園地方法院於民國110年9月1日核發110年度司緊家護
    字第48號民事緊急保護令，裁定甲○○不得對乙○○及其家庭成
    員實施身體、精神上之騷擾、控制、脅迫或其他不法侵害行
    為，亦不得對乙○○為騷擾、跟蹤之行為，並應最少遠離乙○○
    位於桃園市○○區○○路000巷00弄00號5樓住所至少50公尺。詎
    其明知前開民事緊急保護令內容，竟仍基於違反保護令之犯
    意，於110年9月19日22時許，前往乙○○上址住所之頂樓，未
    遠離50公尺，以此方式違反上開保護令。
二、案經乙○○訴由桃園市政府警察局中壢分局報告臺灣桃園地方
    檢察署檢察官偵查後聲請簡易判決處刑。
    理  由
壹、程序部分：
一、按被告於第二審經合法傳喚，無正當之理由不到庭者，得不
    待其陳述，逕行判決，刑事訴訟法第371條定有明文。又對
    於簡易判決處刑不服而上訴者，得準用前開規定，此觀諸刑
    事訴訟法第455條之1第3項之規定自明。查上訴人即被告甲○
    ○（下稱被告）陳明之住處為桃園市○○區○○路000巷00弄00號
    5樓，本件111年3月7日之審理期日傳票，經本院交由郵務機
    關送達被告位於桃園市○○區○○路000巷00弄00號5樓住處，因
    不獲會晤被告本人而於111年1月21日寄存送達被告戶籍地所
    在內壢派出所而為送達，並於同年1月31日發生送達效力，
    且被告於本院審理時並無在監、在押等情，有本院送達證書
    、個人戶籍資料查詢結果及臺灣高等法院在監在押全國紀錄
    表各1份等在卷可稽（見本院110年度簡上字第538號卷〈下稱
    本院簡上字卷〉第91、101、103頁），然自本院於上揭審理
    期日開庭至卷證提示完畢、辯論終結且定期宣判後閉庭為止
    ，被告均未到庭，亦有本院刑事報到單及審判筆錄各1份在
    卷可考（見本院簡上字卷第95至100頁），是被告經本院合
    法傳喚，亦符合就審期間之規定，竟無正當理由而未到庭，
    爰依前揭規定，不待被告陳述逕行判決，合先敘明。
二、本判決以下援引作為認定犯罪事實之供述及非供述證據，業
    經檢察官及被告於本院準備程序表示同意有證據能力（見本
    院簡上字卷第86至87頁），本院審酌該等證據作成時並無違
    法取證或證據力明顯偏低之情形，依刑事訴訟法第159條之5
    及第158條之4規定，認以資為證據核無不當，揆諸前開說明
    ，該等證據均有證據能力。
貳、實體部分：
一、上揭犯罪事實，業據被告甲○○於警詢、偵訊、原審訊問、本
    院準備程序時均坦承不諱（見110年度偵字第33640號卷〈下
    稱偵字卷〉第19至23、77至78、91至94頁，本院110年度壢簡
    字第1653號〈下稱本院壢簡字卷〉第21至24頁、本院簡上字卷
    第33至35、83至88頁），核與證人即告訴人乙○○於警詢、偵
    查、證人即被告之女卓婷琳於偵查中之證述相符（見偵字卷
    第33至35、99至101頁），並有本院110年度司緊家護字第48
    號民事保護令、保護令執行紀錄表各1份附卷可佐（見偵字
    卷第45至53頁），堪認被告上開任意性之自白與事實相符。
二、從而，本案事證明確，被告前開犯行洵堪認定，應予依法論
    科。
三、論罪科刑及撤銷原判決之理由：
  ㈠核被告所為係犯家庭暴力防治法第61條第4款之違反保護令罪
    。
  ㈡被告上訴意旨略以：我已經與我妻子即被害人乙○○和解，乙○
    ○已提出和解書及聲請撤回保護令，原判決過重，請求撤銷
    原判決，予以從輕量刑等語。
  ㈢原審以被告罪證明確，並予以論罪科刑，固非無見。惟按刑
    之量定，固為實體法上賦予法院得為自由裁量之事項，但此
    項職權之行使，並非得恣意為之，仍應受比例原則、平等原
    則、罪刑相當原則之支配，審酌刑法第57條所列各款應行注
    意事項及一切情狀為之，使輕重得宜，罰當其罪，以符合法
    律授權之目的，此即所謂自由裁量權之內部界限（最高法院
    93年度臺上字第3746號判決要旨可資參照）。查被告業與告
    訴人乙○○達成和解，告訴人願意無條件原諒被告，並同意被
    告返家居住，希望法官從輕量刑等情，此有本院準備程序筆
    錄1 份在卷可參（見本院簡上字卷第85至86頁），上開事項
    亦係關乎被告犯後態度之重要事項，原審未及審酌上情，尚
    難謂其量刑已符合刑法第57條之規定，遽以量處被告有期徒
    刑5月，衡酌比例原則、平等原則及罪刑相當原則，尚有過
    重，是原判決既有上開未洽之處，應屬無可維持，自應由本
    院將原審判決撤銷，另為適當判決。
  ㈣爰以行為人之責任為基礎，審酌被告前有3次酒駕經本院判刑
    之紀錄（於本院均不構成累犯），素行非佳，其與告訴人為
    夫妻，於本院裁定核發民事緊急保護令後，無視於保護令之
    內容，除本件首次違反保護令外，另有2次違反保護令及1次
    家庭暴力之恐嚇行為，其中1案違反保護令案件，業經本院
    於110年11月29日以110年壢簡字2009號判決判處有期徒刑5
    月在案，另1違反保護令案件，業經臺灣桃園地方檢察署（
    下稱桃園地檢署）檢察官以110年度偵字第37081號偵查中；
    另1家庭暴力之恐嚇案件，經桃園地檢署以110年度偵字第35
    117號提起公訴，現由本院以111年審易字第41號審理中等情
    ，有臺灣高等法院被告前案紀錄表在卷可稽，是其漠視法治
    ，對被害人乙○○造成嚴重之精神壓力，所為非是，應予非難
    ，惟念犯後坦承不諱，並與告訴人達成和解之犯後態度尚可
    ，兼衡被告僅係進入告訴人住處之頂樓，尚未侵入告訴人住
    家之違反保護令程度尚輕，暨自陳高中畢業之智識程度、目
    前無業、獲得被害人原諒並與被害人同住（見本院簡上字卷
    第85至86、88頁）等一切情狀，量處如主文所示之刑，並諭
    知易科罰金之折算標準，以示懲儆。
據上論斷，應依刑事訴訟法第455條之1第1項、第3項、第369條
第1項前段、第364條、第299條第1項前段，家庭暴力防治法第61
條4款，刑法第41條第1項前段，判決如主文。
本案經檢察官李旻蓁聲請簡易判決處刑，檢察官李孟亭到庭執行
職務。
中　　華　　民　　國　 111　　年　　4　　月　　 11  　日
                  刑事第十四庭審判長法  官  江德民
                                    法  官  程欣儀
                                    法　官　吳天明
以上正本證明與原本無異。
不得上訴。
                                    書記官  高慈徽
中　　華　　民　　國　　111 　年　　4 　　月　　12　　日
附錄本案論罪科刑依據之法條：
家庭暴力防治法第61條
違反法院依第14條第1項、第16條第3項所為之下列裁定者，為本
法所稱違反保護令罪，處3年以下有期徒刑、拘役或科或併科新
臺幣10萬元以下罰金：
一、禁止實施家庭暴力。
二、禁止騷擾、接觸、跟蹤、通話、通信或其他非必要之聯絡行
    為。
三、遷出住居所。
四、遠離住居所、工作場所、學校或其他特定場所。
五、完成加害人處遇計畫。